臺灣臺中地方法院刑事判決　　　　　　 96年度交訴字第218號
公　訴　人　臺灣臺中地方法院檢察署檢察官
被　　　告　乙○○
上列被告因公共危險案件，經檢察官提起公訴（96年度偵字第13
200號），被告於本院準備程序中就被訴事實為有罪之陳述，經
合議庭評議後裁定由受命法官獨任改行簡式審判程序審理，判決
如下：
    主    文
乙○○服用酒類，不能安全駕駛動力交通工具而駕駛，處有期徒
刑貳月；又駕駛動力交通工具肇事，致人傷害而逃逸，處有期徒
刑陸月。應執行有期徒刑柒月。
    犯罪事實
一、乙○○於民國96年5月9日18時40分許，在臺中市○○區○○
    路與永春東路口之工地，與同事一同飲用啤酒及二鍋頭高粱
    酒後，注意力無法集中，已達不能安全駕駛動力交通工具之
    程度，且其所領有之自小客車駕駛執照業經吊銷尚未重新考
    領，竟仍於96年5月9日19時10分許，無照駕駛車牌號碼Y2—
    2321號自小客車，沿臺中縣神岡鄉○○路由南往北方向行駛
    ，行經臺中縣神岡鄉○○路95之2號前，本應注意汽車駕駛
    人飲用酒類後其吐氣所含酒精濃度超過每公升0.25毫克以上
    者，不得駕車，而依當時情形，天候晴、夜間有照明、村里
    彎曲路、柏油路面乾燥無缺陷、無障礙物、視距良好，又無
    不能注意之情事，竟因酒後疏於注意，適有與其同向行駛之
    甲○○騎乘車牌號碼KBP—021號重型機車，行經臺中縣神岡
    鄉○○路95之2號前之際，遭乙○○所駕駛之自小客車撞擊
    後，當場人車倒地，致使甲○○因而受有左上、下肢擦挫傷
    、左足第四、五蹠骨骨折等傷害（過失傷害，未據告訴），
    乙○○駕車肇事後，竟未下車察看甲○○之傷勢、呼叫救護
    車或留置現場協助送醫救護，卻立即駕車逃逸離開現場。適
    有張惠聆騎乘車牌號碼GX5—053號重型機車當場目擊車禍經
    過，遂自後騎車追趕乙○○所駕駛之自小客車，記下車牌號
    隨即報警處理，臺中縣警察局豐原分局社口派出所員警張孝
    仁據報後，依據該自小客車之車牌號碼循線追查，獲悉乙○
    ○為駕駛人，遂通知乙○○到案說明，並於96年5月9日21時
    49分許，對乙○○以呼氣測試酒精濃度，測試結果，其呼氣
    中之酒精濃度高達每公升0.93毫克。
二、案經臺中縣警察局豐原分局報告臺灣臺中地方法院檢察署檢
    察官偵查起訴。
    理    由
一、訊據被告乙○○對於前揭時地，因酒後無照駕車，不慎撞傷
    被害人甲○○，並於肇事後逃逸等犯行，業經於本院中坦認
    屬實，核與被害人甲○○於警詢及偵查中之指訴情節及目擊
    證人張惠聆於警詢及偵查中之證述內容均屬相符，並有道路
    交通事故調查報告表(一)(二)各一份、道路交通事故現場圖一份
    、臺中縣警察局道路交通事故當事人酒精測定紀錄表一份、
    被告之車籍資料一份、事故現場照片二張、被告所駕駛自小
    客車之車損照片四張、臺中縣警察局舉發違反道路交通管理
    事件通知單三份、被害人甲○○提出之神岡童醫院診斷證明
    書一份等在卷可稽；而被害人甲○○所受之傷害，確實與被
    告酒後駕車注意力降低未注意車況之過失行為間，有相當因
    果關係存在，應堪認定。因此，被告酒後駕車及肇事逃逸之
    犯行，應堪認定。本件事證已臻明確，被告犯行，洵堪認定
    。
三、核被告所為，係犯刑法第一百八十五條之三之公共危險罪、
    刑法第一百八十五條之四之肇事逃逸罪。被告所犯公共危險
    罪及肇事逃逸罪二者間，其犯意各別，行為互殊，應予分論
    併罰。爰審酌被告前於88、92年間，分別因酒後駕車之公共
    危險罪，經臺灣嘉義地方法院及本院先後判處拘役三十日、
    四十日確定在案，此有臺灣高等法院被告前案紀錄表一份在
    卷足憑，而被告所領有之自小客車駕駛執照，亦遭吊銷，迄
    今仍未重新考領，此有證查詢汽車駕駛人資料一份、臺中縣
    警察局舉發違反道路交通管理事件通知單一份在卷可稽，被
    告仍不知悔悟，竟仍於飲酒後已達不能安全駕駛之程度，猶
    無照駕車行駛，不顧酒後駕車因注意力降低，可能影響行車
    安全並對於其他用路人所造成之危險，且被告於駕車肇事造
    成被害人甲○○受傷倒地後，既未下車察看被害人賴玲月之
    傷勢，亦未呼叫救護車或停留現場協助救護傷患，隨即駕車
    逃逸，罔顧被害人甲○○之生命、安全，惟因被告於本院中
    坦承全部犯行，犯後態度良好，且於偵查中業與被害人甲○
    ○達成和解，賠償被害人甲○○之損害，徵得被害人甲○○
    諒解，而未提出過失傷害之告訴，參酌檢察官具體求處有期
    徒刑八月之刑度等一切情狀，分別量處如主文所示之刑，並
    合併定其應執行之刑，以示懲儆。
據上論斷，應依刑事訴訟法第二百七十三條之一第一項、第二百
九十九條第一項前段，刑法第一百八十五條之三、第一百八十五
條之四、第五十一條第五款，刑法施行法第一條之一第一項、第
二項後段，判決如主文。
中　　華　　民　　國　　96　　年　　8 　　月　　28　　日
                  刑事第五庭    法  官  巫淑芳
上正本證明與原本無異。
如不服本判決，應於送達後十日內向本院提出上訴狀（須附繕本
），上訴於臺灣高等法院臺中分院。
                                書記官  王麗麗
中　　華　　民　　國　　96　　年　　8 　　月　　28　　日
附錄論罪科刑法條：
中華民國刑法第185條之3：
服用毒品、麻醉藥品、酒類或其他相類之物，不能安全駕駛動力
交通工具而駕駛者，處一年以下有期徒刑、拘役或三萬元以下罰
金。
中華民國刑法第185條之4：
駕駛動力交通工具肇事，致人死傷而逃逸者，處六月以上五年以
下有期徒刑。
